【裁判字號】    92,易,116
【裁判日期】    920227
【裁判案由】    賭博
【裁判全文】
臺灣彰化地方法院刑事判決                          九十二年度易字第一一六號
    公  訴  人  臺灣彰化地方法院檢察署檢察官
    被      告  甲○○  男  六.
右列被告因賭博案件，經檢察官提起公訴（九十一年偵字第七四二五號），本院判決
如左：
    主  文
甲○○連續意圖營利，聚眾賭博，處有期徒刑肆月，如易科罰金，以佰元折算壹日
，扣案之簽注單拾伍張、六合彩帳冊壹本及六合彩倍數對照表伍張沒收；又連續意
圖營利，聚眾賭博，處有期徒刑參月，如易科罰金，以佰元折算壹日，扣案之樸克
牌貳拾捌付及抽頭金新台幣肆佰拾元沒收。應執行有期徒刑陸月，如易科罰金，以
佰元折算壹日，扣案之簽注單拾伍張、六合彩帳冊壹本、六合彩倍數對照表伍張、
樸克牌貳拾捌付及抽頭金新台幣肆佰拾元均沒收。
    事  實
一、甲○○基於意圖營利聚眾賭博之概括犯意，自民國九十一年一月間某日起，至同
    年十月十七日止，連續在其所提供之彰化縣芬園鄉○○村○○路○段一六七號一
    樓之公眾得出入場所，經營俗稱「六合彩」賭博，聚集不特定之多數人在該處簽
    選號碼賭博財物，其賭博方式由組頭甲○○，設置若干號碼供參與賭博之人簽選
    ，簽單共分為二星、三星，參與賭博者每簽選一支二個號碼（即俗稱二星）、或
    一支三個號碼（即俗稱三星）等組合，須繳賭注金新台幣（下同）一元、五元、
    十元、一百元不等，以核對香港六合彩每星期二、四開獎號碼決定輸贏，凡對中
    二個號碼者（即二星），可得彩金為賭金之五十七倍，對中三個號碼者（三星）
    ，可得彩金為賭金之五百七十倍，若未簽中，則所繳之賭金全歸甲○○所有，其
    遂以此等供給賭博場所並聚眾賭博的方式，與簽賭者對賭以取得賭金牟利。
二、甲○○為牟取不法利益，另萌意圖營利聚眾賭博之概括犯意，自九十一年十月初
    某日起，提供其上揭處所一樓後面房間及樸克牌，供不特定人聚集以俗稱「檢紅
    點」方式賭博財物，賭法為賭客配對十點後比較點數多寡，一點輸贏十元，若係
    二張紅五配對，則由甲○○抽頭十元。嗣於九十一年十月二十三日十五時二十分
    許，經警持搜索票當場查獲賭客傅玉蘭、陳雪玉、李燕娥、洪李蝦四人正在賭玩
    「檢紅點」，並扣得甲○○所有之樸克牌二十八付（一付已開封，係當場供人賭
    博之器具）、抽頭金四百十元，及在一樓客廳查扣得其所有之簽注單三十五張、
    六合彩帳冊一本、六合彩倍數對照表五張。
三、案經彰化縣警察局彰化分局報請臺灣彰化地方法院檢察署檢察官偵查起訴。
    理  由
一、右揭犯罪事實業據被告甲○○於偵審中，坦承不諱，其中前開犯事實中，關於提
    供場所，聚眾「檢紅點」賭博，予以抽頭部分，核與賭客傅玉蘭、陳雪玉、李燕
    娥、洪李蝦於警詢中所述情節相符，並有賭博當場查扣之樸克牌二十八付、抽頭
    金四百十元可佐，此部分事證明確；另被告經營六合彩賭博部分，亦有所查扣之
    簽注單、六合彩帳冊、六合彩倍數對照表在卷可稽足佐。是本件罪證明確，被告
    之犯行，足以認定。
二、核（一）被告經營「六合彩」而提供上開場所供不特定之人進出簽賭，該場所顯
    已為公眾得出入之場所，是被告所為，係犯刑法第二百六十八條意圖營利供給賭
    博場所及聚眾賭博罪，及同法第二百六十六條第一項前段在公眾得出入之場所賭
    博財物罪。被告於當期香港六合彩開獎前之多次接續行為，均係當次意圖營利供
    給賭博場所及意圖營利聚眾賭博，與在公眾得出入之場所賭博財物犯行之一部行
    為，而於每期開獎前接續行為中之意圖營利供給賭博場所及意圖營利聚眾賭博，
    與公眾得出入之場所賭博財物，均係基於一個賭博犯意之決定，以達成同一犯罪
    之各個舉動，為一行為觸犯前開三罪名，屬想像競合犯，從情節較重之意圖營利
    聚眾賭博罪論處。被告先後多次所犯之聚眾賭博行為，時間緊接，犯罪構成要件
    相同，顯係基於概括犯意反覆為之，為連續犯，應論以一罪，並加重其刑。而公
    訴人認被告經營六合彩部分，係犯刑法第二百六十七條之常業賭博罪，稍有未合
    ，起訴法條，應予變更。（二）就前開「檢紅點」抽頭部分，被告係犯刑法第二
    百六十八條之營利提供賭博場所及營利聚眾賭博罪。被告營利提供賭博場所及營
    利聚眾賭博二犯行，有方法結果之牽連犯關係，應從較重之營利聚眾賭博罪論斷
    被告先後多次所犯之聚眾賭博行為，時間緊接，犯罪構成要件相同，顯係基於概
    括犯意反覆為之，為連續犯，應論以一罪，並加重其刑，公訴人就未論及連續犯
    ，稍有誤會，併此敘明。被告所犯前開二罪名，犯意各別，行為互殊，應分論併
    罰。爰審酌被告經營六合彩賭博及聚眾賭博而予以抽頭，從中獲取不法利益，助
    長社會僥倖心理，使人廢時失業，易趨於遊惰，惟其犯罪後尚能坦承犯行等一切
    情狀，量處如主文所示之刑，並定應執行之刑，且均諭知易科罰金之折算標準。
    而當埸查扣之已開封樸克牌一付、抽頭金四百十元係當場賭博之器具；及在賭檯
    （旁邊）之財物，故依刑法第二百六十七條，予以宣告沒收；另未開封樸克牌二
    十七、簽注單三十五張、六合彩帳冊一本、六合彩倍數對照表五張，為被告所有
    ，且供犯罪所用，併依刑法第三十八條第一項第二款，予以宣告沒收。
據上論斷，應依刑事訴訟法第二百九十九條第一項前段，刑法第五十六條、第二百六
十八條、第二百六十六條第一項前段、第二項、第五十五條、第五十一條第五款、第
四十一條、第三十八條第一項第二款，罰金罰鍰提高標準條例第一條前段、第二條，
判決如主文。
本案經檢察孫沛琦到庭執行職務。
中    華    民    國      九  十  二    年    二    月    二十七      日
                                  臺灣彰化地方法院刑事第一庭
                                      法      官  洪  志  賢
右正本證明與原本無異。
如不服本判決，應於判決送達後十日內，向本院提出上訴狀（須附繕本）。
                                      法院書記官  洪  年  慶
中    華    民    國      九  十  二    年    三    月      六        日
刑法第二百六十六條
在公共場所或公眾得出入之場所賭博財物者，處一千元以下罰金，但以供人暫時娛樂
之物為賭博者，不在此限。
當場賭博之器具與在賭檯或兌換籌碼處之財物，不問屬於犯人與否，沒收之。
刑法第二百六十八條
意圖營利，供給賭博場所或聚眾賭博者，處三年以下有期徒刑，得併科三千元以下罰
金。


司法院資訊處製作；財團法人民間司法改革基金會備份。
